臺灣高等法院民事裁定　　　　　　　　　95年度抗字第1636號
抗　告　人　乙○○
　　　　　　甲○○
　　　　　　丙○○
上列抗告人因與最高法院等間損害賠償等事件，對於中華民國95
年8月25日臺灣臺北地方法院95年度重訴字第879號裁定提起抗告
，本院裁定如下：
    主  文
抗告駁回。
抗告訴訟費用由抗告人連帶負擔。
    理  由
一抗告人因與相對人最高法院等人間損害賠償等事件（案列原法
  院95年度重訴字879），未繳納裁判費，經原法院於民國95年6
  月19日以95年度補字第500號裁定命抗告人補繳如該裁定內容
  (一)至(五)所示之裁判費，惟抗告人僅於同年7月7日繳納依上開裁
  定內容(一)所示之裁判費新臺幣（下同）29,017元，其餘上開裁
  定內容(二)至(四)所命補繳之裁判費，均未繳納，原法院於同年7
  月24日裁定再命抗告人於送達時起5日內補正其餘裁判費，因
  抗告人仍不願繳納，乃以抗告人之起訴不合法，而駁回抗告人
  之訴。抗告人不服，因而抗告前來。
二按提起民事訴訟，應依民事訴訟法第77條之13規定繳納裁判費
  ，此為必須具備之程式。又以一訴主張數項標的者，其價額合
  併計算之，同法第77條之2第1項前段亦有明文。是訴訟費之繳
  納係採合併計算方式，當事人如僅繳納一訴訟標的之裁判費，
  其餘訴訟標的之裁判費未繳納時，不能獨認已繳納之部分，在
  程序上為合法，仍應駁回原告全部之訴（最高法院30年抗字第
  257號判例意旨參照）。查，抗告人係以一訴主張如原法院95
  年度補字第500號裁定(一)至(五)所示之標的，原法院乃合併計算
  其價額，並命抗告人應納之裁判費，嗣因抗告人未繳足裁判費
  ，原法院遂再裁定命抗告人限期補正後，惟抗告人不僅未遵期
  繳納，且具狀表明不願撤回未納裁判費之其餘標的，足見其係
  就上開裁定(一)至(五)所示之標的合併起訴之意甚為明確，有其95
  年8月2日之書狀在卷可憑。因此，原法院以起訴不合法，裁定
  駁回抗告人之上開訴訟，於法尚無不合。
三抗告意旨略以：原法院未開庭前，尚無權逕認伊不得行使起訴
  狀所載之權利，並請比照臺灣臺北地方法院（下稱臺北地院）
  95年度補字第679號裁定所核定之訴訟標的價額，重新核定云
  云。惟原告起訴不合程式，亦不遵命補正者，法院無須指定言
  詞辯論期日及通知被告答辯，應即以裁定駁回其訴，民事訴訟
  法第249條第1項第6款、第2項規定參照，是原法院因抗告人未
  遵期補繳裁判費，不經開庭即裁定駁回抗告人之起訴，於法核
  無不符。又抗告人於本案訴訟，除求為塗銷臺中縣大雅鄉○○
  段689號土地所有權應有部分4分之3移轉登記，與前揭臺北地
  院95年度補字第679號裁定所據以核定價額之坐落同上段686號
  土地顯有不同外，尚一併請求相對人最高法院等人各賠償100,
  000,000元至12,400,000,000元不等之金額，自難比照上開95
  年度補字第679號裁定就抗告人另案提起異議之訴核定標的價
  額之標準辦理。因此，抗告人執上詞，指摘原裁定不當，求予
  廢棄，為無理由，應予駁由。
四據上論結，本件抗告為無理由。依民事訴訟法第495條之1第1
  項、第449條第1項、第95條、第85條第2項，裁定如主文。
中　　華　　民　　國　　96　　年　　1 　　月　　31　　日
                    民事第九庭
                        審判長法　官  黃熙嫣
　　　　　　　　　　　  　  　法　官  呂太郎
　　　　　　　    　　　　　  法　官  楊力進
正本係照原本作成。
本裁定除以適用法規顯有錯誤為理由，並經本院許可外，不得再
抗告。如提起再抗告，應於收受後10日內委任律師為訴訟代理人
向本院提出再抗告狀。並繳納再抗告費新台幣１千元。
中　　華　　民　　國　　96　　年　　2 　　月　　6 　　日
                              書記官  劉家聲
